# 请教陈版，股权转让款延迟支付利息现流归属问题

提问人：d_b 时间：2017-12-07 15:38:04
问题背景：甲向乙转让持有的A公司49%股权。股权转让合同约定，转让价为A公司 2016 年 12 月 31 日经审计账面净资产归属于甲公司部分1.5亿元，自 2017 年 1 月 1 日至转让款实际支付日，乙向甲支付利息 550 万元。甲乙均为同一集团下子公司，甲公司经营范围主要为投资。
请教陈版：甲公司收到股权转让款延迟支付利息 550 万应作为“收到的其他与投资活动有关的现金”，还是作为关联方资金拆借利息放在“收到的其他与经营活动有关的现金”？ 谢谢！

回答人：chenyiwei
倾向于作为“收到的其他与投资活动有关的现金”。可参考《瑞华研究2010~2016汇编》之“问题5-2-11（关联方之间资金拆借在现金流量表上的列报问题）”。